# 合并事项

提问人：jangyanbo 时间：2020-06-20 20:28:00
陈老师好！
同一控制是从最终控制方的角度看待企业合并的，假如A公司同一控制企业合并C，C一开始是非同一控制取得的，A公司在合并抵消的时候先把 C公司的账面价值恢复非同一控制后，然后在做抵消，我的问题是既然同一控制是从合并报表上的资产及负债（这时的资产及负债肯定是把内部的交易抵消后的结果）下推到A公司，假如C公司是同一控制取得的情况下，A公司做抵消的时候是先把C公司单体报表上的账面价值纳入，然后抵消A公司与C公司的内部交易，然后层层抵消C公司与集团范围内其他子公司及母公司的内部交易，最后在最终母公司的报表上才能全部抵消干净，为何不选择先把集团合并范围对C公司的单体报表进行调整，然后把调整后的报表在纳入A公司的报表进行抵消呢（因为这更符合权益性交易的本质啊，因为从最终控制方的角度是把C公司在集团合并报表上的资产及负债下推到A公司进行注资的，而不是把C公司单体报表上的资产及负债下推到A公司的报表上进行注资的）

回答人：chenyiwei
你的做法也是一种可行的理解。但具体的编制方法不止一种，只需保证最终结果准确即可。

提问人：jangyanbo 时间：2020-07-07 12:49:00
陈老师好！关于母公司持股B公司60%（子公司），持股C公司30%（联营企业），C公司持股B公司10%（按照金融工具准则核算，我的问题是母公司合并报表是已经把C公司作为少数股东处理，C公司持有的10%的股权按照金融资产核算，这时抵消时是否需要考虑C公司的公允价值变动影响。假如C公司对其B公司的持股比例是20%（权益法核算）当期C公司向B公司出售存货 100 元，成本 80 ，假如C公司没有其他的损益项目，母公司单体报表确认投资收益=20-20%20=160.3=4.8的投资收益，在合并报表时需要借：投资收益 6 贷方存货 6 ，这样投资收益形成-1.2元，我理解这时是否继续需要编制抵消分录，借：长期股权投1.2资贷投资收益1.2的抵消分录处理，因为在合并报表上 6 元的投资收益只需要减少归属于母公司的损益3.6元即可，但是母公司的单体报表上已经承担了1.2元导致重复了。
陈老师好关于此事项继续向您请教：
在合并报表上因为C公司对子公司的产品销售要按照逆流交易进行抵消处理
借：投资收益（20*30）=6
贷：存货 6
因C公司不纳入合并报表，所以虽然C公司已经通过少确认投资收益 4 元的方式少确认了，但是在合并报表上他是少数股东因此需要继续做抵消
借：少数股东权益（6*0.20）=1.2
贷方：少数股东损益1.2
其他少数股东也是1.2
这样母公司应该承担3.6元的损益。但是母公司单体报表因C公司少数确认了投资收益 4 ，母公司按照持股比例计算少确认了1.2元的投资收益，这样母公司在合并报表上确认了4.8元的亏损，我的问题是在合并报表上母公司是否应该把少数确认的对C公司的投资收益1.2元进行恢复处理，也就是是否应借：长期股权投资 贷方：投资收益。

回答人：chenyiwei
C向B出售存货，在A单户报表层面对C的权益法核算中无需考虑调整。直接在A的合并层面调整：借：投资收益6 ，贷：存货 6 。由于B尚未将该存货出售，不影响B本身的利润表，所以该项调整无少数股权影响。合并报表层面对投资收益也是没有影响的。